臺灣板橋地方法院刑事判決　　　　　　　94年度訴字第1087號
公　訴　人　臺灣板橋地方法院檢察署檢察官
被　　　告　甲○○
　　　　　　　　　　樓
上列被告因毒品危害防制條例案件，經檢察官提起公訴（94年度
毒偵字第2014號），本院判決如下：
    主  文
甲○○連續施用第一級毒品，累犯，處有期徒刑拾月。扣案之第
一級毒品海洛因（淨重零點壹捌公克）、研磨機壹組內殘留之第
一級毒品（量微無法驗重）沒收銷燬之；第一級毒品海洛因之外
包裝袋壹只、研磨機壹組、大型分裝袋伍拾個、中型分裝袋壹佰
柒拾肆個、小型分裝袋拾伍個，均沒收。又連續施用第二級毒
品，累犯，處有期徒刑拾月。第二級毒品安非他命（毛重壹拾柒
點捌貳公克）沒收銷燬之；第二級毒品安非他命之外包裝袋壹
只沒收。應執行有期徒刑壹年陸月。扣案之第一級毒品海洛因（
淨重零點壹捌公克）、研磨機壹組內殘留之第一級毒品（量微無
法驗重）、第二級毒品安非他命（毛重壹拾柒點捌貳公克），
均沒收銷燬之；第一級毒品海洛因之外包裝袋壹只、第二級毒品
安非他命之外包裝袋壹只、研磨機壹組、大型分裝袋伍拾個、中
型分裝袋壹佰柒拾肆個、小型分裝袋拾伍個，均沒收。
    事  實
一、甲○○曾因施用毒品，經本院以87年度毒聲字第228 號裁定
    應送勒戒處所觀察、勒戒，經觀察、勒戒後，認無繼續施用
    毒品傾向，經臺灣板橋地方法院檢察署檢察官以87年度偵字
    第17219 號為不起訴處分。並因施用毒品，經臺灣臺北地方
    法院以87年度毒聲字第1331號裁定應送勒戒處所觀察、勒戒
    ，經觀察、勒戒後，認無繼續施用毒品傾向，經臺灣臺北地
    方法院檢察署檢察官以87年度偵字第23119 號為不起訴處分
    。且因施用第二級毒品，經本院以88年度毒聲字第2443號裁
    定應送戒治處所施以強制戒治，嗣經本院以88年度毒聲字第
    5165號裁定停止戒治，復經本院以89年度毒聲字第227 號裁
    定撤銷停止戒治，於民國90年2 月11日強制戒治期滿，並經
    臺灣板橋地方法院檢察署檢察官提起公訴，經本院以88年度
    易字第3120號判處有期徒刑3 月，如易科罰金以300 元折算
    1 日確定。又因施用第二級毒品，經本院以89年度易字第
    2995 號 判處有期徒刑5 月，如易科罰金以300 元折算1 日
    確定。接續執行，於90年10月7 日縮短刑期執行完畢。再因
    違反毒品危害防制條例案件，經本院裁定強制戒治，於93年
    1 月9日 因毒品危害防制條例修正施行而釋放，並經臺灣高
    等法院以92年度上訴字第2989號就持有第一級毒品部分判處
    有期徒刑6 月，就施用第二級毒品部分判處有期徒刑8 月，
    合併應執行有期徒刑1 年確定。另因違反槍砲彈藥刀械管制
    條例等案件，經本院以92年度訴字第1514號就持有第二級毒
    品部分判處有期徒刑1 年8 月，就違反槍砲彈藥刀械管制條
    例部分判處有期徒刑1 年10月，併科罰金新臺幣60,000元，
    罰金如易服勞役，以新臺幣900 元即銀元300 元折算1 日。
    有期徒刑部分合併應執行有期徒刑3 年4 月確定。與前開違
    反毒品危害防制條例案件部分，經本院以94年度聲字第2132
    號裁定應執行有期徒刑4 年3 月，併科罰金新臺幣60,000元
    ，罰金如易服勞役，以新臺幣900 元即銀元300 元折算1 日
    。詎其仍未戒除毒癮，竟於強制戒治執行完畢釋放後5 年內
    ，另分別基於施用第一級毒品海洛因（以下簡稱海洛因）及
    施用第二級毒品安非他命（以下簡稱安非他命）之概括犯意
    ，均自94年3 月下旬某日起，至同年4 月4 日止，先後多次
    在不詳地點，以將海洛因放置於香菸內，再點火吸食之方式
    施用海洛因，平均每2 天施用1 次。並以將安非他命放置在
    吸食器中，在其下以火燒烤，使生煙霧，再以口鼻吸其煙氣
    之方式施用安非他命，平均2 、3 日施用1 次。嗣於94年4
    月4 日下午5 時55分許，為警在臺北縣中和市○○路99號前
    查獲，並在其身上扣得海洛因1 包（淨重0.18公克，包裝重
    0.51公克）、安非他命1 包（毛重17.832公克（含塑膠袋及
    標籤紙重））；復為警持搜索票在其位於臺北縣中和市○○
    路○ 段118 之30號3 樓住處扣得其所有供其施用海洛因所用
    或預備所用之研磨機1 組（內含海洛因殘渣，量微無法驗重
    ）、大型分裝袋50個、中型分裝袋174 個、小型分裝袋35個
    （起訴書漏載前開扣案之物）。
二、案經臺北縣政府警察局中和分局報告臺灣板橋地方法院檢察
    署檢察官偵查起訴。
    理  由
一、上揭事實，業據被告甲○○於本院準備程序及審理中坦承不
    諱，且其於94年4 月4 日為警查獲後所採集之尿液，經送往
    臺灣檢驗科技股份有限公司以EIA 酵素免疫分析法初步檢驗
    ，以GC/MS 氣相層析質譜儀確認檢驗結果，認有安非他命類
    及鴉片類陽性反應，有該公司94年4 月28日濫用藥物尿液檢
    驗報告乙紙在卷可稽；且為警於同日所扣得之白粉1 包，經
    送往法務部調查局以化學呈色法、氣相層析質譜儀分析法鑑
    定結果，認含海洛因成分，淨重0.18公克（包裝重0.51公克
    ），有該局調科壹字第060009863 號鑑定通知書乙紙附卷可
    佐。扣案之結晶1 包，經送往行政院衛生署管制藥品管理局
    檢驗結果，檢出甲基安非他命成分，毛重17.832公克（含塑
    膠袋及標籤紙重），有該局94年5 月4 日管檢字第
    0940003827號檢驗成績書乙紙附卷足憑。此外並有搜索現場
    照片6 幀在卷可考，足徵被告自白與事實相符，被告施用第
    一級、第二級毒品犯行應堪認定。又被告曾因施用毒品，經
    本院以87年度毒聲字第228 號裁定應送勒戒處所觀察、勒戒
    ，經觀察、勒戒後，認無繼續施用毒品傾向，經臺灣板橋地
    方法院檢察署檢察官以87年度偵字第17219 號為不起訴處分
    。並因施用毒品，經臺灣臺北地方法院以87年度毒聲字第
    1331號裁定應送勒戒處所觀察、勒戒，經觀察、勒戒後，認
    無繼續施用毒品傾向，經臺灣臺北地方法院檢察署檢察官以
    87年度偵字第23119 號為不起訴處分。且因施用第二級毒品
    ，經本院以88年度毒聲字第2443號裁定應送戒治處所施以強
    制戒治，嗣經本院以88年度毒聲字第5165號裁定停止戒治，
    復經本院以89年度毒聲字第227 號裁定撤銷停止戒治，於90
    年2 月11日強制戒治期滿，並經臺灣板橋地方法院檢察署檢
    察官提起公訴，經本院以88年度易字第3120號判處有期徒刑
    3 月，如易科罰金以300 元折算1 日確定。又因施用第二級
    毒品，經本院以89年度易字第2995號判處有期徒刑5 月，如
    易科罰金以300 元折算1 日確定。接續執行，於90年10月7
    日縮短刑期執行完畢。再因違反毒品危害防制條例案件，經
    本院裁定強制戒治，於93年1 月9 日因毒品危害防制條例修
    正施行而釋放，並經臺灣高等法院以92年度上訴字第2989號
    就持有第一級毒品部分判處有期徒刑6 月，就施用第二級毒
    品部分判處有期徒刑8 月，合併應執行有期徒刑1 年確定，
    有臺灣高等法院被告前案紀錄表乙紙附卷足憑。足徵被告經
    強制戒治執行完畢釋放後，5 年以內再犯施用毒品危害防制
    條例第10條之罪。本件事證明確，被告犯行洵堪認定。
二、查海洛因、安非他命分別為毒品危害防制條例第2 條第2 項
    第1 款、第2 款明定之第一級、第二級毒品，均不得持有、
    施用及販賣。核被告施用海洛因之所為係犯毒品危害防制條
    例第10條第1 項之罪。其施用安非他命之所為，係犯同條第
    2 項之罪。其施用海洛因、安非他命前後持有海洛因及安非
    他命之低度行為為施用之高度行為所吸收，皆不另論罪。被
    告先後多次施用海洛因及安非他命犯行，均時間緊接，方法
    相同，觸犯構成要件相同之罪名，顯係基於概括犯意為之，
    應依連續犯規定論以一罪，並依法加重其刑。其所犯上開2
    罪，犯意各別，行為不同，應予分論併罰。又被告曾因施用
    第二級毒品，經本院以88年度易字第3120號判處有期徒刑3
    月，如易科罰金以300 元折算1 日確定。又因施用第二級毒
    品，經本院以89年度易字第2995號判處有期徒刑5 月，如易
    科罰金以300 元折算1 日確定。接續執行，於90年10月7 日
    縮短刑期執行完畢，有前開臺灣高等法院被告全國前案紀錄
    表乙紙附卷可參。其受有期徒刑之執行完畢，5 年以內再犯
    有期徒刑以上之本罪，為累犯，均應遞加重其刑。公訴人雖
    僅就被告於94年4 月4 日前26小時及96小時內某時，在不詳
    地點施用海洛因及安非他命犯行提起公訴，然檢察官就犯罪
    事實一部起訴者，其效力及於全部，本件被告其餘施用海洛
    因及安非他命犯行，與前揭論罪科刑部分，有連續犯裁判上
    一罪關係，已如前述，本院自應就屬於裁判上一罪之前開部
    分一併加以裁判。爰審酌施用海洛因後，有短暫興奮及欣快
    感，而隨之而來卻會陷入困倦狀態，長期使用會產生耐藥性
    及心理、生理依賴性，即需增加劑量始可達到主觀相同效果
    ，一旦停止使用，除產生戒斷反應外，易伴有心理之渴藥性
    ，導致施用者無法控制自身行為。而安非他命為中樞神經興
    奮劑，使用者於初用時會有提神、振奮、欣快感、自信、滿
    足感等效果，但多次使用後，前述感覺會逐漸縮短或消失，
    不用時會感覺無力、沮喪、情緒低落而致使用量及頻次日漸
    增加，長期使用會造成如妄想型精神分裂症之安非他命精神
    病，症狀包括猜忌、多疑、妄想、情緒不穩、易怒、視幻覺
    、聽幻覺、觸幻覺、強迫或重覆性的行為及睡眠障礙等，也
    常伴有自殘、暴力攻擊行為，施用海洛因及安非他命分別對
    身心產生的危害，被告業經多次觀察、勒戒、強制戒治及刑
    之執行，卻仍無法戒除施用毒品之惡習，復為本件施用海洛
    因及安非他命犯行，顯見戒除毒癮之意志薄弱，兼衡其犯罪
    之動機、目的、手段、品行、施用次數，坦承犯行之犯罪後
    態度等一切情狀，分別量處如主文所示之刑，並定其應執行
    之刑，以玆儆懲。
三、扣案之海洛因（淨重0.18公克）、研磨機壹組內殘留之第一
    級毒品（量微無法秤重），為查獲之第一級毒品，安非他命
    （毛重17.832公克）為查獲之第二級毒品，應依毒品危害防
    制條例第18條第1 項前段沒收銷燬之。而海洛因及安非他命
    之外包裝袋各1 只，係防止毒品裸露、逸出及潮濕之功用，
    並便於攜帶，應分別屬供施用第一級毒品及第二級毒品所用
    之物，被告亦自承前開之物為其所有，爰均依刑法第38條第
    1 項第2 款宣告沒收。又研磨機係因海洛因價格高昂，因此
    以之將海洛因打碎後加入葡萄糖使用，分裝袋（包括大型分
    裝袋50個、中型分裝袋174 個、小型分裝袋35個）則為將海
    洛因磨好後，予以分裝使用，亦據被告於本院審理中供承不
    諱，均為其所有供其施用海洛因所用或預備所用之物，爰亦
    均依刑法第38條第1 項第2 款宣告沒收。
據上論斷，應依刑事訴訟法第299 條第1 項前段，毒品危害防制
條例第10條第1 項、第2 項、第18條第1 項前段，刑法第11 條
前段、第56條、第47條、第51條第5 款、第38條第1 項第2 款，
判決如主文。
本案經檢察官曾文鐘到庭執行職務。
中　　華　　民　　國　　94　　年　　10　　月　　20　　日
                  刑事第十庭  審判長法　官    侯志融
                                    法  官    楊博欽
                                    法  官    張宏節
上列正本與原本無異。
如不服本判決應於送達後10日內向本院提出上訴狀。
                                    書記官    鄧順生
中　　華　　民　　國　　94　　年　　10　　月　　20　　日
附錄本案論罪科刑法條全文：
毒品危害防制條例第10條
施用第一級毒品者，處 6 月以上 5 年以下有期徒刑。
施用第二級毒品者，處 3 年以下有期徒刑。
